【裁判字號】    89,交上易,181
【裁判日期】    890607
【裁判案由】    公共危險
【裁判全文】
臺灣高等法院刑事判決                          八十九年度交上易字第一八一號
    上  訴  人
    即  被  告  甲○○
右上訴人因公共危險案件，不服臺灣台北地方法院八十九年度交易字第六四號，中華
民國八十九年三月二十二日第一審判決（起訴案號：臺灣台北地方法院檢察署八十八
年度偵字第二五二八二號）提起上訴，本院判決如左：
    主  文
上訴駁回。
    事實及理由
一、本案經本院審理結果，認第一審以上訴人即被告甲○○犯刑法第一百八十五條之
    三服用酒類不能安全駕駛而駕駛罪，累犯，判處罰金二萬七千元，並諭知易服勞
    役之折算標準為三百元折算一日，認事用法及量刑均無不當，應予維持，並引用
    第一審判決書記載之事實、證據及理由。（如附件）
二、被告上訴意旨略以原審量刑過重云云。惟查被告吐氣所含酒精濃度已達每公升一
    點一二毫克，其肇事率已逾一般未飲酒者之五十倍，有酒精測試表、中央警察大
    學交通學系暨交通管理研究所教授蔡志中之研究報告影本各一件在卷可憑，原審
    審酌被告素行、本件犯罪情節尚屬輕微，未實際造成交通事故，及犯罪後態度良
    好坦承犯行等一切情狀，量處罰金二萬七千元，尚稱平允，被告上訴非有理由，
    應予駁回。
據上論結，應依刑事訴訟法第三百七十三條、第三百六十八條，判決如主文。
本案經檢察官張啟彬到庭執行職務。
中    華    民    國    八十九    年      六        月       七         日
                        臺灣高等法院刑事第二十四庭
                            審判長法  官  陳  貽  男
                                  法  官  李  世  貴
                                  法  官  聶  齊  桓
右正本證明與原本無異。
不得上訴。
                                  書記官  于      誠
中    華    民    國    八十九    年      六        月       八         日
（附件）
臺灣臺北地方法院刑事判決                          八十九年交易字第六十四號
    公  訴  人  臺灣臺北地方法院檢察署檢察官
    被      告  甲○○  男  廿七歲( 民國○○○年○○月○○日生 )
                    住臺北縣板橋市○○路三六○巷廿一號二樓
                        身分證號碼：Ｚ000000000
右列被告因公共危險案件，經檢察官聲請以簡易判決處刑( 八十八年偵字第二五二八
二號 )，經本院臺北簡易庭受理( 案號：八十八年北交簡字第四十九號 )後，認不宜
以簡易判決處刑而移送前來，本院適用通常程序判決如左：
        主      文
甲○○服用酒類，不能安全駕駛動力交通工具而駕駛，累犯，處罰金貳萬柒仟元，如
易服勞役，以參佰元折算壹日。
        事      實
一、甲○○( 曾於八十五年間因犯違反槍砲彈藥刀械管制條例案件，經本院判處有期
    徒刑六月，甫於八十六年五月廿七日執行完畢 )明知飲酒後其吐氣所含酒精成份
    超過每公升0.25毫克以上者，不得駕車，猶在服用酒類後，明知其已酒醉( 經警
    測試其吐氣所含酒精成份每公升1.12毫克 )不能安全駕駛動力交通工具( 汽車 )
    ，猶於八十八年十一月七日凌晨零時五十三分許，駕駛一輛車牌AG-3013 號自用
    小客車，途經臺北市○○○路、復興北路交岔路口，為臺北市政府警察局中山分
    局交通分隊員警攔檢查獲。
二、案經臺北市政府警察局中山分局移送臺灣臺北地方法院檢察署檢察官聲請以簡易
  判決處刑。
        理      由
一、右揭事實，業據被告甲○○供承不諱，並有酒精測試表壹紙在卷可資佐證。按行
    為人飲酒後如其呼氣酒精濃度達於每公升0.5毫克時，即有反應較慢、感覺減低
    、影響駕駛之輕到中度之中毒症狀；如其呼氣酒精濃度達於每公升0.75毫克時，
    更有思考改變、個性行為改變之輕到中度之中毒症狀，此有行政院國軍退除役官
    兵輔導委員會臺北榮民總醫院八十八年八月五日(八八)北總內字第二六八六八號
    函影本壹紙附卷可稽，且行為人飲酒後其呼氣中酒精濃度如已達於每公升0.55毫
    克，其肇事率為一般未飲酒者之十倍，若行為人飲酒後其呼氣中酒精濃度已達於
    每公升0.85毫克，則其肇事率為更為一般未飲酒者之五十倍，此亦有中央警察大
    學交通學系暨交通管理研究所教授蔡志中之研究報告影本紙在卷可憑，是被告甲
    ○○經警路檢測得其呼氣酒精成份既然已有1.12毫克，其已達服用酒類後不能安
    全駕駛動力交通工具之狀態，至為灼然。本件事證明確，應予依法論科。
二、核被告劉持威所為，係犯刑法第一百八十五條之三服用酒類不能安全駕駛而駕駛
    罪。其前於八十五年間因犯違反槍砲彈藥刀械管制條例案件，經本院判處有期徒
    刑六月，甫於八十六年五月廿七日執行完畢，有臺灣高等法院檢察署刑案紀錄簡
    覆表一件在卷可稽，其於五年以內再犯本件有期徒刑以上之罪，為累犯，應加重
    其刑。爰審酌被告劉持威素行、本件犯罪情節尚屬輕微且未實際造成交通事故及
    犯罪後態度良好坦承犯行等一切情狀，量處如主文所示之刑並諭知易服勞役之折
    算標準，以示懲儆。
據上論斷，應依刑事訴訟法第四百五十二條，第二百九十九條第一項前段，刑法第一
百八十五條之三，第四十七條，第四十二條第二項，罰金罰鍰提高標準條例第一條前
段，第二條，判決如主文。
本案經檢察官莊俊仁到庭執行職務。
中      華      民      國    八  十  九    年     三     月    廿二    日
                          臺灣臺北地方法院交通法庭
                                          法  官  鍾  華
右正本證明與原本無異。
如不服本判決，應於判決送達後十日內向本院提出上訴狀（應附繕本），上訴於臺灣
高等法院。
                                          書記官  黃繡琴
中      華      民      國    八  十  九    年     三     月    廿二    日
附錄本案所犯條文
刑法第一百八十五條
第一百八十五條之三
服用毒品、麻醉藥品、酒類或其他相類之物，不能安全駕駛動力交通工具而駕駛者，
處一年以下有期徒刑、拘役或三萬元以下罰金。


司法院資訊處製作；財團法人民間司法改革基金會備份。
